---
title: "json_parse"
author: "xiaofeng.li"
date: "2017/12/18"
output:
  html_document: default
  pdf_document: default
---

```{r setup, include=FALSE}
knitr::opts_chunk$set(echo = TRUE)
```

#利用tidyjson包 解析json格式字符串

本文介绍用tidyjson包解析json格式的字符串

##安装tidyjson包
tidyjson包尚未在cran上发布，故需要通过github安装

```{r }
devtools::install_github("sailthru/tidyjson")
```

##tidyjson 的使用帮助
目前tidyjson包中没有完整的教程，但开发者的github上有相应的使用实例：
https://github.com/sailthru/tidyjson


加载要用的包
```{r }
library(tidyjson)   # this package
library(tidyverse)      # for %>% and other dplyr functions
library(listviewer)
```

创建示例json格式字符串
```{r }
json <- '[{"name": "bob", "age": 32}, {"name": "susan", "age": 54}]'
```
查看json格式字符串的结构，方便后面解析
```{r }
jsonedit(json) 
```
解析json数组，得到稳定结构的结果
```{r }
json %>%            # Use the %>% pipe operator to pass json through a pipeline 
  as.tbl_json %>%   # Parse the JSON and setup a 'tbl_json' object
  gather_array %>%  # Gather (stack) the array by index
  spread_values(    # Spread (widen) values to widen the data.frame
    user.name = jstring("name"),  # Extract the "name" object as a character column "user.name"
    user.age = jnumber("age")     # Extract the "age" object as a numeric column "user.age"
  )
```

当array 中的字段很多时，spread_values里的代码就要有很多行，一个一个写是比较麻烦的。
所以我们加入了辅助函数：
```{r}
tidyjson_gen_spread_values <- function(json_string){

 key_type_code <- 
   json_string%>%
   gather_keys %>%
   json_types %>%
   select(key,type)%>%
   distinct%>%
   mutate(code = paste0(key," = ","j",type,"(","'",key,"'",")") )
 
 key_type_code%>%
   pull(code)%>%
   paste0(collapse = ",\n")%>%
   cat()

}

```

从上面代码中要使用 spread_values的地方开始替换，替换成提取当前json中所有key：
```{r}

json %>%            # Use the %>% pipe operator to pass json through a pipeline 
  as.tbl_json %>%   # Parse the JSON and setup a 'tbl_json' object
  gather_array %>%  # Gather (stack) the array by index
tidyjson_gen_spread_values


```




